

FACHRUL PRASETYO

Quality Assurance | Data Analyst | Programmer | Administrasi

083893613858 | <u>fachrulprasetyo98@gmail.com</u> | <u>https://www.linkedin.com/in/fachrul-prasetyo/</u> https://fachrulprasetyo.github.io/portofolio

Karang Tengah, Tangerang, Banten

PROFIL

Saya lulusan baru Sarjana Komputer Universitas Budi Luhur yang memiliki minat besar berkarir di bidang IT. Saya sangat antusias dengan segala hal tentang administrasi, pengujian aplikasi, pemrograman dan data analis. Saya memiliki pengalaman internship di PT. Bank Rakyat Indonesia (Persero) Tbk. Terampil dalam pengoperasian Microsoft Office, MySQL, HTML/CSS dan Software Quality Assurance. Saya bisa belajar dan memahami hal-hal baru dengan cepat, karena saya selalu bersemangat mempelajari hal-hal baru yang berhubungan dengan teknologi.

PENDIDIKAN

Universitas Budi Luhur – Jakarta Selatan, DKI Jakarta

Juli 2019 - Agustus 2023

S1 – Sistem Informasi, 3.88/4.00

- Tugas Akhir (Skripsi) melakukan penelitian analisis data terkait Penentuan Pola Pembelian Produk Makanan Menggunakan Algoritma FP-Growth Untuk Strategi Penjualan.
- Terpilih Menjadi Wisudawan Lulusan Terbaik Program Studi Sistem Informasi Semester Genap 2022/2023.

SMK AN-NURMANIYAH – Tangerang, Banten

Juli 2013 - Mei 2016

Multimedia, Nilai rata-rata rapor 8.30

PENGALAMAN KERJA

Evermos x Rakamin Academy – Jarak Jauh, Online

Februari 2024 - Maret 2024

Project-Based Virtual Internship – Quality Assurance

- Memahami System Development Life Cycle (SDLC).
- Membuat test cases API yang akan dilakukan untuk pengujian sesuai dengan prosedur yang ada.
- Melakukan testing API menggunakan Postman yang sudah masuk ke tahap pengujian.
- Melakukan pengujian Load dan Performance Testing menggunakan K6.

PT. Bank Rakyat Indonesia (Persero) Tbk – Kantor Pusat, DKI Jakarta

Maret 2022 - September 2022

IT Operation - Data Analytics (Internship PMMB FHCI BUMN)

- Melakukan penarikan data dan analisis data riwayat kredit dari sistem database dev menggunakan SQL.
- Membantu dalam pembuatan monitoring login BRISPOT Web (Helpdesk).
- Melakukan implementasi monitoring data prakarsa pencairan kredit menggunakan Grafana Dashboard, menampilkan > 1.000 data prakarsa kredit MIKRO, SME, KONSUMER jumlah rekening yang dalam proses, selesai pencairan, dan ditolak berdasarkan harian (daily).
- Menampilkan data jumlah plafond pencairan dalam proses, selesai dan ditolak berdasarkan harian (daily).
- Membuat filtering data prakarsa kredit berdasarkan tp produk yang ingin dilihat.

PT. Indomarco Prismatama (Indomaret Group) – Jakarta Barat, DKI Jakarta Pramuniaga dan Kasir Desember 2018 - Juli 2019

Bertanggung jawab atas kepedulian toko.

- Mengorganisir letak penyimpanan > 20 produk toko demi menciptakan visual yang baik dan memberikan pelayanan maksimal > 10 orang pembeli di toko setiap hari demi menjamin kepuasan pelanggan.
- Melayani transaksi di kasir dengan ramah.
- Inventory barang pada setiap akhir bulannya.
- Update Harga.

PT. Trans Retail Indonesia – Tangerang, Banten Staff Salad Bar

November 2016 - Mei 2018

- Mempersiapkan berbagai macam bahan masakan seperti bumbu, sayuran segar, buah-buahan dan daging/ayam yang segar.
- Memastikan ketersediaan dan kualitas bahan segar setiap hari.
- Melayani pelanggan dengan ramah dan membantu dalam memilih dan menyusun salad sesuai dengan preferensi mereka.
- Memastikan kebersihan dan sanitasi area salad bar sesuai dengan standar kebersihan toko.
- Memberikan rekomendasi kepada pelanggan tentang produk-produk terbaru atau promosi yang sedang berlangsung.
- Ikut serta dalam inventory barang pada setiap tahunnya.

PENGALAMAN ORGANISASI

Ikatan Remaja Islam Masjid Jami' Nurut Taqwa (IRMANTAQWA) Ketua Remaja

Juli 2017 - Januari 2023

- Bertanggung jawab atas keseluruhan kegiatan IRMANTAQWA.
- Memimpin jalannya rapat setiap ada kegiatan/event.
- Terlibat aktif dalam sosialisasi masyarakat, serta menjalin hubungan baik kerjasama antar majelis sekitar.
- Mengelola pertemuan rutin dan merencanakan program/event.
- Dengan persentase sukses 97%, telah berhasil menyelenggarakan event perlombaan tingkat TPA se-Pondok Rajeg Kelurahan Karang Timur sebanyak dua kali.

PASKIBRA Kecamatan Larangan

Juni 2015 - Oktober 2017

Anggota Bidang PAMPAS

- Membantu pembina/korwil dalam menyusun konsep pelatihan paskibra.
- Ikut serta dalam melakukan penyeleksian calon paskibra tingkat kecamatan dari seluruh siswa se-kota Tangerang.
- Bertanggung jawab dalam pengamanan paskibra serta melakukan proses kedisiplinan kepada calon paskibra.
- Upacara pada HUT RI pada setiap bulan Agustus.

KEMAMPUAN

Teknikal

: Microsoft Office, Adobe Photoshop, HTML/CSS, Javascript (Basic), MySQL, Software Quality Assurance, Test Case, Postman API, Manual Testing, Automation Testing (Cypress, Selenium, Cucumber), React Js (Basic), Laravel Framework (Basic), Grafana.

Personal

: Kepemimpinan, Kerjasama Tim, Manajemen Waktu, Kemampuan Analisa, Perhatian Terhadap Detail, Pemecahan Masalah, Komunikasi, System Testing, SIT/UAT.

Bahasa

: Indonesia (Aktif), Inggris (Pasif)

PROYEK

Sistem Monitoring Data Prakarsa Pencairan Kredit BRISPOT – PT. Bank Rakyat Indonesia (Persero) Tbk.

Ulasan Proyek

Permasalahan pada departemen BRISPOT, yaitu belum adanya sistem yang bisa memonitoring data prakarsa pencairan kredit diantaranya segmen kredit Mikro, SME/Ritel, dan Konsumer. Pada kesempatan magang ini saya ditugaskan untuk membuat sistem tersebut menggunakan grafana dashboard meliputi: jumlah rekening dan jumlah plafond pencairan dalam proses, selesai dan ditolak berdasarkan harian (daily), waktu yang berisi ketetapan yang telah disetujui (SLA).

Tools:

Navicat (Database), SQL, Grafana

Project-Based Virtual Intern - Quality Assurance

Evermos x Rakamin Academy

Ulasan Proyek

Membuat scenario test untuk integration test dari 2 API tersebut dan implementasikan ke dalam k6 serta tambahkan assertion dari tiap test yang dilakukan dalam 1 file test.

Membuat scenario test untuk menguji performance dari 2 API tersebut dengan total 1000 virtual user, 3500 iterasi dan batas maksimum toleransi response APInya 2 second serta tambahkan assertion dari tiap test yang dilakukan dalam 1 file test. Kemudian generate report dalam bentuk HTML untuk mendapatkan visualisasi dari performance test yang dilakukan.

Tools:

Postman API, K6

Manual and Automation Testing on API, Web MagentoApp & Mobile

Bootcamp Sanbercode

Ulasan Proyek

Dalam bootcamp saya mendapatkan tugas untuk membuat test scenario dan test case, mencari bug reports, melakukan API testing sesuai dengan dokumen persyaratan dari Product Manager. Pada proyek akhir saya ditugaskan untuk melakukan automation testing pada web dan mobile.

Tools:

Google Sheet (Test Case), Postman API, Cypress, Appium, Robot Framework, SIT/UAT.

Manual and Automation Testing on API, Web & Mobile E-Learning – MySkill

Ulasan Proyek

Pada pembelajaran di e-learning saya diberikan tugas untuk testing API pada postman, membuat test scenario dan test case, melakukan web automation testing pada website parabank dan mobile automation testing, serta melakukan load dan performance test pada aplikasi.

Tools:

Google Sheet (Test Case), Postman API, Selenium, Cucumber (BDD), Appium, Robot Framework, K6.

PELATIHAN DAN SERTIFIKASI

- Basic Computer Algortihm Competency (2021): Universitas Budi Luhur
- Kredensial Mikro Mahasiswa Indonesia (KMMI) "Pemrograman Java" (2021): Universitas Budi Luhur
- MySQL Bussiness Intelligence (2023): Udemy
- React Js Web Frontend (2023): Sanbercode
- Belajar Dasar Pemrograman Javascript (2023): Dicoding
- Quality Assurance (2024): E-Learning MySkill
- Quality Assurance (2024): Sanbercode